【裁判字號】    97,消債更,673
【裁判日期】    970716
【裁判案由】    更生事件
【裁判全文】
臺灣板橋地方法院民事裁定           97年度消債更字第673號
聲  請  人  甲○○
上列當事人因消費者債務清理事件聲請更生，本院裁定如下：
    主  文
聲請駁回。
聲請費用由聲請人負擔。
    理  由
一、本件債務人向本院聲請更生，其主張略以：渠因有不能清償
    債務之情事，前於民國（下同）95年間已依金融主管機關協
    調成立之中華民國銀行公會會員辦理消費金融案件無擔保債
    務協商機制，與最大債權金融機構台新國際商業銀行達成協
    商，其協議還款金額為每月新臺幣（下同）25,321元整。然
    聲請人收入扣除協商應付金額後，難以支付生活必要支出，
    致履行顯有重大困難，係非可歸責於己之事由所致，為此，
    爰依法聲請裁定准予更生云云。
二、按債務人與金融機構協商成立者，不得聲請更生或清算，但
    因不可歸責於己之事由，致履行顯有重大困難者，不在此限
    ；本條例施行前，債務人依金融主管機關協調成立之中華民
    國銀行公會會員辦理消費金融案件無擔保債務協商機制與金
    融機構成立之協商，準用前項之規定，消費者債務清理條例
    第151 條第5 項、第6 項分別定有明文。又聲請更生或清算
    不合程式或不備其他要件者，法院應以裁定駁回之，但其情
    形可以補正者，法院應定期間先命補正，復為同條例第8 條
    所明定。
三、經查：債務人於本件更生聲請前，已於95年間依金融主管機
    關協調成立之中華民國銀行公會會員辦理消費金融案件無擔
    保債務協商機制，與最大債權機構台新銀行達成協商等情，
    有聲請人所提出之協議書在卷可稽，是本件債務人聲請更生
    ，須符合「不可歸責於己之事由致履行顯有重大困難」之要
    件，方為適法。惟聲請人雖謂「收入扣除協商應付金額後，
    難以支付生活必要支出」，惟依聲請人所提出之財政部臺北
    市國稅局94、95、96年度綜合所得稅各類所得資料清單顯示
    ，聲請人之平均每月薪資所得分別為82,435元、83,326元、
    85,350元，顯然與聲請人所稱每月之收入約50,000元不符。
    遑論聲請人主張須扶養三名孫子部分，除未提出證明三名孫
    子為依法應扶養之人外（負扶養義務者，以親等近者為先）
    ，況其主張因其子離婚且無法扶養三子女云云，依聲請人提
    出之戶籍謄本顯示其子離婚一事係發生於97年5 月31日，與
    聲請人毀諾時點96年6 月亦顯有扞格。更何況，聲請人之收
    入逐年增加，且聲請人復未能舉證證明於協商還款期間，有
    何不可歸責於己之事由，致所需之支出增加或收入減少，因
    而有不能履行或履行顯有重大困難之情事，是本院因認聲請
    人所稱渠有履行顯有重大困難之情事云云亦屬委無可採。
四、從而，本件聲請人既無不可歸責於己致履行顯有重大困難之
    事由，而向本院更請更生，既違背債清條例第151條第6項之
    規定，且上開欠缺又屬無從補正，依上說明，自應駁回其更
    生之聲請，爰裁定如主文。
五、至於所繳納郵務送達費2,040 元，則待本件更生聲請事件確
    定後，如尚有剩餘郵資餘額，再予檢還聲請人，附此敘明。
中    華    民    國    97    年    7     月    16    日
              民事第二庭    法      官   許麗華
上為正本係照原本作成
如不服本裁定，應於裁定送達後10日內，以書狀向本院提出抗告
，並繳納抗告費新臺幣1千元
中    華    民    國    97    年    7     月    16    日
                            書  記  官   蕭佩宜


司法院資訊處製作；財團法人民間司法改革基金會備份。
